# 陈版，委托数据收集是否可以计入研发费用

提问人：hcm6895 时间：2022-03-30 21:43:24
企业系一家公路工程管理类平台公司，存在一类特殊业务，销售合同为向客户提供一项半定制化公路管理系统。由于系统底层涉及到多项公路数据采集。企业未来规划是以收集的大数据作为依托，后续再向其他客户提供此项半定制化系统时，可以直接应用以前项目收集到的数据。因此认为数据的收集是一项研发活动。
目前数据收集工作外包给了其他方，采购合同约定，数据的所有权在企业。企业将其计入研发费用是否恰当？

回答人：chenyiwei
个人理解，数据收集是否属于研发活动，需考虑： 1 、所收集的数据与该半定制化系统的关系，是否属于系统正常运行所需的底层基础数据； 2 、该数据本身是否具有通用性，日后的定制化修改不涉及对这些基础数据的更改； 3 、数据集作为一个整体是否具有独创性，即市场上此前没有公开的此类数据集； 4 、后续系统投入使用后，这些基础数据是否需要定期更新维护，即数据收集是否会成为日后运行期间的一项常规活动。
如果满足上述 1 、 2 、 3 条，且定期维护频率不高的，可以将数据的取得成本计入该系统的研发支出，能否资本化则取决于其中的非定制化部分是否满足研发支出资本化条件。